臺灣高等法院高雄分院刑事判決　　　　 94年度上訴字第570號
　　上　訴　人
　　即　被　告　甲○○
上列上訴人因違反毒品危害防制條例案件，不服臺灣高雄地方法
院94年度訴字第688 號中華民國94年3月18日第一審判決（起訴
案號：臺灣高雄地方法院檢察署94年度毒偵字第283 號），提起
上訴，及移送併辦（臺灣高雄地方法院檢察署94年度毒偵字第24
441號、第3312號、第2908號）本院判決如下：
    主  文
原判決撤銷。
甲○○連續施用第一級毒品，累犯，處有期徒刑壹年陸月。
    事  實
一、甲○○曾於民國82年間，因違反肅清煙毒條例案件，經臺灣
    高雄地方法院以82年度訴字第50126 號刑事判決判處有期徒
    刑3 年3 月確定，於84年10月2 日假釋出監；又於85年間，
    因違反肅清煙毒條例及竊盜案件，經臺灣高雄地方法院分別
    以85年度訴緝字第315 號、85年度易字第8765號刑事判決判
    處有期徒刑4 年、6 月確定，並經定應執行刑為有期徒刑4
    年4 月，與前開假釋撤銷後應執行之殘刑有期徒刑1 年3 月
    17日接續執行，於88年10月14日假釋出監；又於89年間，因
    竊盜案件，經臺灣高雄地方法院以89年度易字第2178號刑事
    判決判處有期徒刑6 月，並經本院以89年度上易字第1660號
    判決上訴駁回而告確定，與前開假釋撤銷後應執行之殘刑有
    期徒刑2 年5 月20日接續執行，甫於92年9 月26日縮短刑期
    執行完畢。其前於89年間，因施用毒品案件，經臺灣高雄地
    方法院以89年度毒聲字第1638號裁定送觀察、勒戒後，認有
    繼續施用毒品之傾向，再經臺灣高雄地方法院以89年度毒聲
    字第4383號裁定令入戒治處所施以強制戒治，嗣因停止戒治
    ，於89年11月16日戒治釋放（接續執行徒刑之刑），於90年
    6 月6 日經交付保護管束期滿視為強制戒治執行完畢，經臺
    灣高雄地方法院檢察署檢察官於90年7 月24日以90年度戒毒
    偵字第706 號為不起訴處分確定。其復自92年11月間某日起
    至93年7 月18日止，因施用第一級毒品海洛因犯行，經本院
    於93年11月4 日以93年度上訴字第851 號刑事判決判處有期
    徒刑11月確定。詎其仍不知悔改，明知海洛因業經公告為毒
    品危害防制條例第2 條第2 項所列管之第一級毒品，不得非
    法持有、施用，另基於施用第一級毒品海洛因之犯意，於90
    年6 月6 日強制戒治執行完畢釋放後五年內，於93年11月20
    日上午某時許，在其位於高雄縣鳳山市○○路490 號10樓住
    處，將海洛因摻水以注射針筒注入體內之方式，施用第一級
    毒品海洛因1 次。嗣經警方於93年11月20日下午4 時20分，
    在高雄市○○區○○路與和平路口臨檢查獲，並於93年11月
    20日下午4 時35分採尿送驗後，始知上情。
二、甲○○於93年11月20日下午4 時20分許，為警查獲後，竟呈
    上施用第一級毒品海洛因之概括犯意，自翌日起至94年1 月
    20日上午止，在高雄縣鳳山市○○路490 號10樓住處、高雄
    市前金區○○○路274 巷內或不詳處所之公廁等地，以摻水
    注射手臂靜脈方式，每日施用第一級毒品海洛因1 次，嗣後
    分別於93年12月28日12時許，在高雄市前鎮區前鎮巷第二公
    有市場內，為警查獲；及於94年1 月20日下午1 時30分許，
    為警於高雄市前金區○○○路274 巷15號為警查獲，分別經
    警採尿送驗後，始得知上情。
三、案經高雄市政府警察局苓雅分局、新興分局、前鎮分局分別
    報請臺灣高雄地方法院檢察署檢察官偵查起訴及移送本院併
    辦審理。
    理  由
一、按除被告所犯為死刑、無期徒刑、最輕本刑為3 年以上有期
    徒刑之罪或高等法院管轄第一審案件者外，於前條第1 項程
    序進行中，被告先就被訴事實為有罪之陳述時，審判長得告
    知被告簡式審判程序之旨，並聽取當事人、代理人、辯護人
    及輔佐人之意見後，裁定進行簡式審判程序，刑事訴訟法第
    273 條之1 第1 項定有明文。本件經被告紀建興同意，適用
    簡式審判程序，因此依同法第273 條之2 之規定，不受第15
    9 條第1 項、第161 條之2 、第161 條之3 、第163 條之1
    及第164 條至第170 條規定之限制，先此敘明。
二、訊據上訴人即被告謝耀同坦承於上揭時、地連續施用第一級
    毒品海洛因之事實不諱，且查：
（一）(1)被告係於93年11月20日下午4 時35分，經警方採集其尿
      液送驗結果，呈嗎啡陽性反應，此有高雄市立凱旋醫院93
      年12月6 日轉碼編號00000000號濫用藥物尿液檢驗報告、
      偵辦毒品案件嫌犯尿液採證代碼對照表及濫用藥物尿液檢
      體監管記錄表各1 紙附卷可稽。(2)被告於93年12月28日14
      時許，經警方採集其尿液送驗結果，呈嗎啡陽性反應，此
      有高雄市立凱旋醫院94年1 月17日轉碼編號00000000號濫
      用藥物尿液檢驗報告、偵辦毒品案件嫌犯尿液採證代碼對
      照表及濫用藥物尿液檢體監管記錄表各1 紙附卷可稽。
      (3)被告於94年1 月20日上午施用第一級毒品海洛因1 次，
      嗣於同日下午2 時許，經警方採集其尿液送驗結果，呈嗎
      啡陽性反應，此有高雄市立凱旋醫院94年2 月17日轉碼編
      號00000000號濫用藥物尿液檢驗報告、偵辦毒品案件嫌犯
      尿液採證代碼對照表及濫用藥物尿液檢體監管記錄表各1
      紙附卷可稽。足見被告確有連續施用第一級毒品海洛因之
      事實無訛。
（二）按海洛因施用入人體後水解還原成嗎啡，再循嗎啡之代謝
      方式排出體外，業據行政院衛生署藥物食品檢驗局73藥檢
      壹字第030221號函說明綦詳，且依醫學臨床實驗及根據英
      國藥學會出版Isolationand lndentification of Drugs
      乙書第293 頁載明：海洛因經注射入人體後，在體內迅速
      水解成6 Monoacety Imorphine ，再緩緩繼續水解成嗎啡
      ，然後再循嗎啡之代謝方式排出，同書第431 頁至第432
      頁並載有：嗎啡經注射入人體後，約百分之五十以上於8
      小時內自尿中排出，至24小時排出約百分之九十，但48小
      時後仍有微量可檢出等語。是依上開說明，佐以被告前揭
      尿液檢驗報告均為嗎啡陽性反應，被告自白每日施用第一
      級毒品海洛因1 次等語，核與前揭事證相符，應堪採信。
（三）另犯毒品危害防制條例第10條施用第1 級毒品之罪者，檢
      察官應先聲請法院裁定將被告令送勒戒處所觀察、勒戒，
      經觀察、勒戒後，認有繼續施用毒品傾向者，應由檢察官
      裁定聲請法院裁定令入戒治處所施以強制戒治，且經強制
      戒治執行完畢釋放後，5 年內再犯第10條之罪，檢察官應
      依一般刑事訴訟程序予以起訴論罪科刑，此觀諸毒品危害
      防制條例第20條第1 項、第2 項、第23條第2 項前段規定
      自明。經查，被告前於89年間，因施用毒品案件，經原審
      法院以89年度毒聲字第1638號裁定送觀察、勒戒後，認有
      繼續施用毒品之傾向，再經該院以89年度毒聲字第4383號
      裁定令入戒治處所施以強制戒治，嗣因停止戒治，於89年
      11月16日戒治釋放（接續執行徒刑之刑），於90年6 月6
      日經交付保護管束期滿視為強制戒治執行完畢，經臺灣高
      雄地方法院檢察署檢察官於90年7 月24日以90年度戒毒偵
      字第706 號為不起訴處分確定等情之事實，此有臺灣高等
      法院被告全國前案紀錄表、本院被告院內索引卡紀錄表、
      臺灣高雄地方法院檢察署刑案資料查註紀錄表各1 紙附卷
      可參。被告前既曾因施用毒品案件，經強制戒治後，復因
      施用毒品，其於前開強制戒治執行完畢釋放後5 年內，再
      犯本案施用毒品罪，依毒品危害防制條例第23條第2 項之
      規定，屬應依法論罪科刑之行為，依前開說明，本案被告
      上開所為，係於90年6 月6 日強制戒治執行完畢釋放後5
      年內，再犯毒品危害防制條例第10條第1 項之施用第一級
      毒品罪，本案事證明確，被告連續施用第一級毒品犯行，
      均堪認定。
三、按海洛因為毒品危害防制條例第2 條第2 項第1 款所明定之
    第一級毒品。核被告甲○○所為，係犯同條例第10條第1 項
    之施用第一級毒品罪。被告持有第一級毒品進而施用，持有
    之低度行為為施用第一級毒品之高度行為所吸收，不另論持
    有毒品之罪。核被告所為數行為，時間緊接，所犯罪名相同
    ，顯係出於概括之犯意反覆為之，為連續犯，爰依刑法第56
    條之規定以一罪論，並加重其刑。又公訴人雖僅就被告於93
    年11月20日上午某時許，施用第一級毒品之犯罪行為起訴，
    餘者未於起訴書中敘及，但連續犯為裁判上一罪，檢察官就
    犯罪事實一部起訴，依刑事訴訟法第267 條規定，其效力及
    於全部，法院自屬有權一併審理。查被告曾於82年間，因違
    反肅清煙毒條例案件，經原審法院以82年度訴字第5126號刑
    事判決判處有期徒刑3 年3 月確定，於84年10月2 日假釋出
    監；又於85年間，因違反肅清煙毒條例及竊盜案件，經原審
    法院分別以85年度訴緝字第315 號、85年度易字第8765號刑
    事判決判處有期徒刑4 年、6 月確定，並經定應執行刑為有
    期徒刑4 年4 月，與前開假釋撤銷後應執行之殘刑有期徒刑
    1 年3 月17日接續執行，於88年10月14日假釋出監；又於89
    年間，因竊盜案件，經原審法院以89年度易字第2178號刑事
    判決判處有期徒刑6 月，並經本院以89年度上易字第1660號
    判決上訴駁回而告確定，與前開假釋撤銷後應執行之殘刑有
    期徒刑2 年5 月20日接續執行，甫於92年9 月26日縮短刑期
    執行完畢，此有臺灣高等法院被告全國前案紀錄表、本院被
    告院內索引卡紀錄表、臺灣高雄地方法院檢察署刑案資料查
    註紀錄表各1 份存卷可考，其於5 年內再犯本案有期徒刑以
    上之罪，為累犯，應依刑法第47條之規定，加重其刑，並遞
    加之。
四、原審以被告罪證明確，因予論罪科刑，固非無見；惟查：原
    審就被告於事實欄二之犯行未及一併審判，尚有未洽。被告
    上訴意旨，執此指摘原判決不當，為有理由，自應由本院將
    原判決予以撤銷改判。爰審酌被告前因施用毒品案件，經本
    院於93年11月4 日以93年度上訴字第851 號刑事判決判處有
    期徒刑11月確定，此有該院判決書1 紙附卷可參，且經強制
    戒治執行完畢釋放後，仍未能徹底戒絕毒品，復犯本案施用
    毒品罪，顯見其無戒毒悔改之意，惟念其施用毒品之次數、
    施用毒品乃自戕一己之身體健康，尚未對他人造成危害，且
    犯後已坦承犯行，態度良好等一切情狀，量處有期徒刑1 年
    6 月。
五、本件雖係由被告上訴，但本院認定犯罪事實之範圍較原審所
    認定之範圍為大，有併案之情形，故本院之量刑不受刑事訴
    訟法第370 條前段不得諭知較重於原審判決之刑之限制，核
    此敘明。
據上論斷，應依刑事訴訟法第369 條第1 項前段、第364 條、第
299 條第1 項前段，第273 條之1 第1 項、第273 條之2 ，毒品
危害防制條例第10條第1 項，刑法第11條前段、第56條、第47條
，判決如主文。
本案經檢察官林應華到庭執行職務。
中　　華　　民　　國　　94　　年　　5 　　月　　31　　日
                  刑事第二庭    審判長法  官  林正雄
                                      法  官  陳啟造
                                      法  官  黃壽燕
以上正本證明與原本無異。
如不服本判決應於收受本判決後10日內向本院提出上訴書狀，其
未敘述上訴理由者，並得於提起上訴後10日內向本院補提理由書
狀（均須按他造當事人之人數附繕本）「切勿逕送上級法院」。
中　　華　　民　　國　　94　　年　　5 　　月　　31　　日
　　　　　　　　　　　　　　　　　　　書記官  黃一秋
附錄本判決論罪科刑法條：
毒品危害防制條例第10條第1項：
  施用第一級毒品者，處6 月以上5 年以下有期徒刑。
